臺灣桃園地方法院民事裁定
                111年度桃原小字第77號
聲  請  人
即  被  告  莊仕賢  
相  對  人
即  原  告  陳昱達  
上列當事人間請求損害賠償事件，聲請人聲請移轉管轄，本院裁
定如下：
    主    文
聲請駁回。
    理    由
一、按訴訟之全部或一部，法院認為無管轄權者，依原告聲請或
    依職權以裁定移送於其管轄法院，民事訴訟法第28條第1項
    定有明文。依上開規定，被告並無聲請移送訴訟於管轄法院
    之權，聲請人係本案被告，所為本件移轉管轄之聲請，僅生
    促動法院為職權移送訴訟，先予敘明。次按因侵權行為涉訟
    者，得由行為地法院管轄，為民事訴訟法第15條第1項所規
    定。再按定法院之管轄，以起訴時為準，民事訴訟法第27條
    亦有明文，此乃管轄恆定之原則，如依起訴時之情事，法院
    有管轄權者，縱令以後定管轄之情事有變更，該法院亦不失
    其管轄權。又管轄權之有無，應依原告主張之事實，按諸法
    律關於管轄之規定而為認定，與其請求是否成立無涉。而因
    侵權行為涉訟者，得由行為地之法院管轄，為民事訴訟法第
    15條第1項所明定。所謂行為地，凡為一部實行行為或其一
    部行為結果發生之地皆屬之(最高法院109年度台抗字第1554
    號裁定意旨參照)。
二、聲請意旨略以：本院無管轄權，爰聲請將本案移送至臺灣雲
    林地方法院審理等語。
三、經查，相對人起訴主張其於民國111年5月28日在桃園市遭詐
    欺而陷於錯誤，轉帳新臺幣（下同）48,449元至詐欺集團指
    定之第三人帳戶，聲請人及本件其餘被告均為詐欺集團成員
    並已遭檢察官起訴（臺灣雲林地方檢察署111年度偵字第519
    5號、111年度偵字第5254號、111年度偵字第5642號、111年
    度偵字第6298號、111年度偵字第6305號、111年度偵字第72
    33號、111年度偵字第7234號、111年度偵字第7235號、111
    年度偵字第7236號、111年度偵字第7797號起訴書），應賠
    償相對人之損失，為此依侵權行為損害賠償之法律關係，請
    求聲請人及同案其餘被告連帶給付原告48,449元，及自起訴
    狀繕本送達翌日起至清償日止按年息5％計算之利息。是依相
    對人前開主張，相對人即原告斯時係居住於桃園市桃園區，
    並於桃園市遭詐欺後轉帳至詐欺集團指定之第三人帳戶，此
    有上開起訴書在卷可佐，是相對人即原告損害之結果亦發生
    於其所在之桃園市，依上開規定，本院就本件訴訟有管轄權
    ，相對人向本院提起本件訴訟，管轄並無違誤。聲請人並非
    原告，依法不得聲請移轉管轄，聲請人聲請本件移轉臺灣雲
    林地方法院管轄，洵屬無據，應予駁回。
四、爰裁定如主文。 
中　　華　　民　　國　　111 　年　　12　　月　　6 　　日
                  桃園簡易庭　法　官　曾耀緯
以上為正本係照原本作成。
如不服本裁定，應於送達後10日內，向本院提出抗告狀並表明抗
告理由，並繳納抗告費新臺幣1,000 元。
中　　華　　民　　國　　111 　年　　12　　月　　6 　　日
                              書記官　吳宏明